ani_adjectives_lexicon.lexd
гьацIа                                                      # белый
чакку                                                       # желтый
хвечи                                                       # зеленый
цIиᵸву                                                      # новый
ботIи                                                       # слепой
чIчIитIир                                                   # узкий
аб[b]                                                       # широкий
уди                                                         # глубокий
чуруки                                                      # грязный
лъему                                                       # жидкий
цIцIикIкIу                                                  # кислый
чIило                                                       # кривой
гъвенчIил                                                   # кривой
кучIил                                                      # левый
олохъан                                                     # молодой
кьухъур                                                     # низкий (скорее о вещах)
унсса                                                       # теплый
рекъу                                                       # хромой
гьири                                                       # красный
хвечи                                                       # синий
хъелла                                                      # худой
бискин                                                      # бедный
гьанъо                                                      # беременная
тохи                                                        # глупый
чора                                                        # жирный
чIачIи                                                      # жирный (бульон)
сагъи                                                       # здоровый
джиб[b]                                                     # каждый
багъу                                                       # красивый
лъолколъи                                                   # легкий
чIантIи                                                     # мелкий
къваку                                                      # сильный
гьокIору                                                    # тяжелый
букьин                                                      # горький
гургума                                                     # круглый
гьанчIчIил                                                  # правый
мицIа                                                       # сладкий
содо                                                        # холодный
мичIи                                                       # маленький
уцIцIилойсси                                                # аккуратный
тутийа                                                      # алюминий
хехи                                                        # быстрый
гьиъасси                                                    # верхний
мицIцIа                                                     # вкусный
гьинусси                                                    # внутренний
сунисси                                                     # вчерашний
гьадур                                                      # готовый
хъачIи                                                      # грубый
багимаша                                                    # дырявый
мужру                                                       # жребий
гьолъусси                                                   # здешний
илIисси                                                     # какой
къалчIар                                                    # косой
гьикьуккуси                                                 # нижний
сседусси                                                    # передний
хIалихьати                                                  # подлый
элолъир                                                     # свободный
къинниб[b]                                                  # скупой
загIип                                                      # слабый
тамаша                                                      # странный
гьенебдий                                                   # такой
тамаша                                                      # удивительный
охходоросси                                                 # утренний
йахIилжа                                                    # щедрый
рахоб[b]                                                    # ясный
буртIа                                                      # богатый
рукъудосси                                                  # больной
чIаго                                                       # живой
кIвагьал                                                    # ленивый
бар                                                         # острый
эсседусси                                                   # первый
тIулу                                                       # плохой
хъвейи                                                      # серый
ботIи                                                       # темный
цIцIудур                                                    # умный
гоъи                                                        # глухой
лъуна                                                       # мягкий
хъуби                                                       # жестокий
рокIоъило                                                   # веселый
кьира                                                       # ветхий
ххеххи                                                      # вспыльчивый
чолтоб[b]                                                   # голодный
гьочIолдеб[b]                                               # девятый
алхулIи                                                     # дикий
рази                                                        # довольный
кьучIчIилойсси                                              # достоверный
йошулилIи                                                   # женский
севлеху                                                     # завидный
шеласси                                                     # завтрашний
лъака                                                       # избалованный
гьарза                                                      # изобильный
гьакъаб[b]                                                  # истинный
экIу                                                        # лишний
ххира                                                       # любимый
илIохъи                                                     # медлительный
аргъван                                                     # мутный
битIибиши                                                   # настоящий
мунпаъати                                                   # полезный
гьекIуб[b]                                                  # посторонний
нукIвалсси                                                  # прежний
собсси                                                      # прошлогодний
мичIчIиру                                                   # редкий
чIчIари                                                     # скользкий
анниб[b]                                                    # сырой
къеча                                                       # тайный
сабрулойсси                                                 # терпеливый
къинтIи                                                     # тесный
хъелла                                                      # тощий
ццуццул                                                     # трусливый
ссихIир                                                     # хитрец
ссихIир                                                     # хитрый
ссихIир                                                     # хитрый (ребенку)
ламмиб[b]                                                   # гладкий
кванор                                                      # светлый
цIцIонъон                                                   # соленый
къвакIунниб[b]                                              # твердый
барссуб[b]                                                  # тупой
къинниб[b]                                                  # жадный
къинниб[b]                                                  # алчный
лъуна                                                       # вежливый
шанжа                                                       # вонючий
бужуролIи                                                   # доверчивый
акъил                                                       # мудрый
гьечIодоъосси                                               # ночной
къорокъой                                                   # нужный
батIа                                                       # отдельный
мукъур                                                      # покорный
мутIичи                                                     # покорный
чади                                                        # рыжий
лъуна                                                       # рыхлый
энлIигу                                                     # свой
параъати                                                    # спокойный
кьира                                                       # старинный
сседусси                                                    # старинный
реччи                                                       # трудный
къвакIунниб[b]                                              # крепкий
ригьинто                                                    # некрасивый
реччи                                                       # сложный
рази                                                        # согласный
пахру                                                       # гордый
